【裁判字號】    98,交聲,3228
【裁判日期】    980921
【裁判案由】    交管條例聲異
【裁判全文】
臺灣板橋地方法院交通事件裁定        98年度交聲字第3228號
原處分機關  交通部公路總局臺北區監理所
異  議  人  甲○○
即受處分人
上列受處分人即異議人因違反道路交通管理處罰條例案件，對於
交通部公路總局臺北區監理所民國98年8 月12日所為之北監自裁
字第裁40-C00000000號裁決處分，聲明異議，本院裁定如下：
    主    文
異議駁回。
    理    由
一、原處分意旨略以：異議人即受處分人甲○○所有車牌號碼T5
    -0259 號自用小客車，於民國98年8 月3 日13時3 分許，由
    駕駛人李均祥駕駛行經臺北縣三重市○○○路與疏洪五路交
    岔路口處時，因該自小客車經警認有未懸掛號牌（前）之違
    規行為，由臺北縣政府警察局交通警察大隊三重分隊執勤警
    員攔停當場掣單舉發；嗣因異議人並未向處罰機關陳述意見
    ，原處分機關爰依道路交通管理處罰條例第12條第1 項第7
    款、第2 項之規定，裁處罰鍰新臺幣（下同）5,400 元，並
    吊銷牌照等。
二、聲明異議意旨略以：此車牌號碼T5-0259 號自用小客車之車
    主為身心障礙人士，該車輛是接送醫院往返之用，發現T5-0
    259 號前方車牌被竊時，於前往蘆洲警察局報案的路上，被
    三重分隊警員呂承書開單舉發T5-0259 號自用小客車前方未
    懸掛號牌，本人深感不服，懇請查明，爰依法聲明異議，請
    求撤銷原處分云云。
三、按汽車已領有號牌而未懸掛或不依指定位置懸掛者，處汽車
    所有人3,600 元以上10,800元以下罰鍰，並禁止其行駛，且
    牌照亦應吊銷之，道路交通管理處罰條例第12條第1 項第7
    款及同條第2 項分別定有明文；次按汽車牌照包括號牌，為
    行車之許可憑證；又汽車號牌懸掛位置，除原設有固定位置
    外，應依下列規定懸掛固定：汽車號牌每車兩面，應正面懸
    掛於車輛前後端之明顯適當位置，道路交通安全規則第8 條
    、第11條第1 項第1 款亦規定甚明；經查：
(一)、異議人即受處分人甲○○所有車牌號碼T5-0259 號自用小客
    車，於98年8 月3 日13時3 分許，由駕駛人李均祥駕駛行經
    臺北縣三重市○○○路與疏洪五路交岔路口處時，經警認該
    自小客車有未懸掛號牌（前）之違規行為，而由臺北縣政府
    警察局交通警察大隊三重分隊執勤警員當場攔停掣單舉發一
    節，有臺北縣政府警察局98年8 月3 日北縣警交大字第C000
    00000 號舉發違反道路交通管理事件通知單1 紙在卷可稽；
    而異議人對其所有前揭車輛於上開時地，確有因已領有號牌
    而未懸掛前號牌之行為亦不爭執，此部分事實自堪認定。
(二)、茲異議人雖以前詞置辯；然依諸前開道路交通管理處罰條例
    第12條第1 項第7 款規定可知，只須汽車已領有號牌而未懸
    掛者，汽車所有人即應受罰，揆其立法意旨係為使用路人輕
    易知悉行駛於路上之車輛為何人所有，藉以保障行車安全，
    維護社會秩序；換言之，道路交通管理處罰條例第12條第1
    項第7 款之所以處罰未懸掛號牌之汽車所有人，乃係因號牌
    之於汽車，猶如身分證之於人，號牌實係辨別汽車之重要標
    誌，有其獨特性及專屬性，若未依規定將號牌正面懸掛於車
    輛前後端之明顯適當位置，當不得行駛於道路，否則未依規
    定懸掛號牌之車輛若仍得行駛於道路，此對道路動力交通之
    安全性，乃至刑事案件之偵防，均將產生重大危害與阻礙，
    至於車輛所有人未依規定懸掛號牌之原因為何，即非所問；
    是異議人雖以其所有車輛之前端號牌係遭竊取，正欲前往蘆
    洲警察局報案途中卻遭警開單舉發云云置辯，併提出有關車
    主：甲○○、牌號：T5-0259 號自小客車、報案時間：98年
    8 月3 日15時許、協尋汽牌1 面之臺北縣政府警察局蘆洲分
    局編號P0000000NQ07592 號車輛協尋電腦輸入單1 紙等為憑
    ；然縱認異議人辯稱其所有車牌號碼T5-0259 號自用小客車
    之前端號牌係遭竊才未懸掛一節為真，惟其遭舉發前，既已
    發現系爭自小客車所應懸掛之前端號牌並未懸掛在車體上，
    即不得再駕駛該車於道路行駛，況依現今生活狀況，縱一時
    無法以汽車代步，尚可搭乘大眾交通系統或以其他交通工具
    代步，異議人並非因此即寸步難行，當亦無從以異議人所辯
    稱欲駕駛汽車前往報案云云，即可認為異議人未懸掛車牌之
    行為非屬違規行為，是異議人前揭所辯，尚無可採。
四、綜上，異議人已領有號牌而未懸掛之違規事實明確，其違規
    行為堪以認定；是原處分機關據以援引上揭規定，裁處異議
    人罰鍰5,400 元，並吊銷牌照，核無不當，異議人之異議為
    無理由，應予駁回。
據上論斷，應依道路交通案件處理辦法第19條，裁定如主文。
中    華    民    國    98    年    9    月     21    日
                  交通法庭  法  官  陳明偉
以上正本證明與原本無異
如不服本裁定應於送達後5日內向本院提出抗告狀
                            書記官  陳玉心
中    華    民    國    98    年    9     月    21    日


司法院資訊處製作；財團法人民間司法改革基金會備份。
